【裁判字號】    98,交聲,4227
【裁判日期】    981112
【裁判案由】    聲明異議
【裁判全文】
臺灣臺中地方法院交通事件裁定        98年度交聲字第4227號
原處分機關  交通部公路總局臺中區監理所豐原監理站
異  議  人  甲○○
上列異議人即受處分人因違反道路交通管理處罰條例案件，對於
交通部公路總局臺中區監理所豐原監理站民國九十八年十月十六
日所為豐監稽違字第裁六三─ＧＥ0000000號處分，聲明
異議，本院裁定如下：
    主  文
異議駁回。
    理  由
一、原處分機關略以：異議人即受處分人甲○○（下稱受處分人
    ）因違反「計程車駕駛人，執業期中犯刑法第二百三十一條
    之罪」，經臺灣彰化地方法院判決有期徒刑以上之刑確定，
    經臺中市警察局以中市警交字第ＧＥ0000000號舉發
    ，本站嗣於民國九十八年十月十六日爰依道路交通管理處罰
    條例第三十七條第三項、第六十七條第二項（裁決書漏載第
    六十七條第二項，應予補充更正），以豐監稽違字第裁六三
    ─ＧＥ0000000號裁處吊銷騎汽車駕駛執照，三年內
    不得重新考領駕駛執照等語。
二、受處分人聲明異議意旨略以：受處分人因犯妨害風化罪，經
    臺灣彰化地方法院判處徒刑四月確定，並已執行完畢。惟受
    處分人非以計程車為犯罪工具，竟廢止受處分人之執業登記
    證，並吊銷其駕駛執照，原處分機關所為吊銷受處分人之駕
    駛執照所為業已影響受處分人之工作權，爰請鈞院撤銷原處
    分。
三、按計程車駕駛人，在執業期中，犯竊盜、詐欺、贓物、妨害
    自由或刑法第二百三十條至第二百三十六條各罪之一，經第
    一審法院判決有期徒刑以上之刑後，吊扣其執業登記證；其
    經法院判決有期徒刑以上之刑確定者，廢止其執業登記，並
    吊銷其駕駛執照；又汽車駕駛人，曾依前項規定吊銷駕駛執
    照者，三年內不得考領駕駛執照，道路交通管理處罰條例第
    三十七條第三項、第六十七條第二項分別定有明文。
四、經查：
  (一)受處分人因犯妨害風化罪，經臺灣彰化地方法院於九十七年
    六月二十六日以九十七年度簡字第二二五號判處有期徒刑四
    月，以新台幣一千元折算一日，並於年月日確定，有彰化地
    方法院九十七年度簡字第二二五號判決書抄本、臺灣高等法
    院異議人前案紀錄表、公務電話記錄（有效期限為九十八年
    十一月二十三日）、上開裁決書、臺中市警察局舉發違反道
    路交通管理事件通知單等在卷可佐。是受處分人於執業期中
    犯妨害風化罪，經臺灣彰化地方法院判決後確定之事實，洵
    堪認定。
  (二)按道路交通管理處罰條例第三十七條第三項規定意旨係基於
    營業小客車營運及其駕駛人工作之特性，就駕駛人個人應具
    備之主觀條件，對人民職業選擇自由所為之限制，旨在保障
    乘客之安全，確保社會之治安，及增進營業小客車之職業信
    賴，且營業小客車營運之管理，因各國國情與治安狀況而有
    不同，相關機關審酌曾犯上述之罪者，其再犯比率偏高，及
    其對乘客安全可能之威脅，衡量乘客生命、身體安全等重要
    公益之維護，與人民選擇職業應具備主觀條件之限制，而就
    其選擇職業之自由為合理之不同規定，與憲法第七條之平等
    原則，亦屬無違，再者，以限制營業小客車駕駛人選擇職業
    之自由，作為保障乘客安全、預防犯罪之方法，乃基於現階
    段營業小客車管理制度所採取之不得已措施，俾於維護公共
    福祉，此有大法官釋字第五八四號解釋意旨可佐。從而，受
    處分人辯稱：工作權云云，經本院權衡上情及大法官解釋接
    櫫意旨後，認無可採。
五、綜上所述，本件受處分人既有前揭違規行為，原處分機關依
    道路交通管理處罰條例第三十七條第三項、第六十七條第二
    項規定所為吊銷駕駛執照，三年內禁考之裁決，核無違誤，
    本件聲明異議為無理由，應予駁回。
據上論斷，應依道路交通案件處理辦法第十九條，裁定如主文。
中    華    民    國    98    年    11    月    12    日
                  交通法庭  法  官   林慶郎
以上正本證明與原本無異。
如不服本裁定，應於收受送達後5日內向本院提出抗告狀。（應
附繕本）
                            書記官   黃士益
中    華    民    國    98    年    11    月    12    日


司法院資訊處製作；財團法人民間司法改革基金會備份。
